# 不丧失控制权情况下处置子公司部分股权

提问人：wxj_001 时间：2017-04-19 22:00:01
求助陈版：处置子公司股权但未丧失控制权情况下，单体报表产生了投资损失，合并报表要求按照处置价款与处置长期股权投资相对应享有子公司净资产的差额应当计入资本公积（资本溢价），资本溢价不足冲减的，应当调整留存收益。请问： 1 、冲减的资本公司及留存收益是不是只是针对母公司单体报表中的资本公积（资金溢价）和留存收益？ 2 、母公司账面没有资金溢价，冲减的未分配利润如何与期初的未分配利润衔接？

回答人：chenyiwei
1 、按照合并口径计算。 2 、如果因合并报表层面没有足够多的资本公积而冲减留存收益的，则冲减的留存收益在合并股东权益变动表中列在“所有者投入和减少资本——其他”一行中。